臺灣高等法院臺中分院刑事判決　　　　　　　　　　九十四年度上訴字第八八三號
　　上　訴　人　臺灣臺中地方法院檢察署檢察官
　　被　　　告　甲○○　女　二.
右上訴人因毒品危害防制條例案件，不服臺灣臺中地方法院九十三年度訴字第一六二
二號中華民國九十四年三月十五日第一審判決（起訴案號：臺灣臺中地方法院檢察署
九十二年度毒偵字第三七○二號、九十三年度毒偵字第一八八三號，併辦案號：九十
三年度毒偵字第三四○五號），提起上訴，暨移送併案審理（同署九十四年度毒偵字
第九○四號）本院判決如左：
      主  文
原判決撤銷。
甲○○連續施用第一級毒品，處有期徒刑玖月。扣案之海洛因壹包（驗餘淨重零點玖
伍公克、空包裝重零點貳肆公克），沒收銷燬之，注射針筒捌支沒收。又連續施用第
二級毒品，處有期徒刑伍月。應執行有期徒刑壹年，扣案之海洛因壹包（驗餘淨重零
點玖伍公克、空包裝重零點貳肆公克），沒收銷燬之，注射針筒捌支沒收。
      事  實
一、甲○○於民國（下同）九十年間因施用毒品案件，經臺灣臺中地方法院裁定送觀
    察、勒戒後，認無繼續施用毒品之傾向，於九十年十月四日觀察、勒戒執行完畢
    釋放。詎甲○○仍不知悔改，基於施用第一級毒品海洛因之概括犯意，自九十二
    年十一月下旬某日起，至九十四年一月二十七日十三時三十分許止，連續在臺中
    市○○區○○里○○街二十號及臺中市○區○○里○○街一○○號六樓之一等住
    處，以將海洛因摻食鹽水稀釋後、用注射針筒注入血管之方式，施用第一級毒品
    海洛因多次。另基於施用第二級毒品安非他命之概括犯意，於九十二年十一下旬
    某日起，至九十四年一月二十七日十三時三十分許止，連續在臺中市○區○○里
    ○○街一○○號六樓之一住處，以將安非他命置於玻璃球吸食器內燒烤吸其煙氣
    方式，施用第二級毒品安非他命多次。其間於九十二年十二月二十日十三時二十
    分許，在臺中市○○路○段九十一號司法大廈前為警查獲，並扣得其所有供施用
    海洛因所用之注射針筒二支；又於九十三年五月一日十七時三十分許，在臺中市
    ○○路與中港路口為警查獲；復於九十三年八月三十日二十二時，在臺中市○區
    ○○路與漢陽街口為警查獲，並扣得其持有之海洛因一包（驗餘淨重○‧九五公
    克、空包裝重○‧二四公克）；再於九十四年一月二十七日十六時三十五分，在
    臺中市○區○○里○○街一○○號六樓之一住處為警查獲，並扣得其所有供施用
    海洛因所用之注射針筒六支。
二、案經臺中市警察局第一分局及第二分局報請臺灣臺中地方法院檢察署檢察官偵查
    起訴暨同署檢察官移送併案。
      理  由
一、右揭事實，業據被告甲○○於原審及本院審理中供承不諱，而其先後為警查獲時
    經採尿送驗結果，均呈有嗎啡及甲基安非他命陽性反應，有法務部調查局鑑定通
    知書一份及詮昕科技股份有限公司濫用藥物尿液檢驗報告、中山醫學大學附設醫
    院藥物濫用檢測中心確認結果報告各二份附卷可稽，復有扣案之海洛因一包（驗
    餘淨重○‧九五公克、空包裝重○‧二四公克）、注射針筒八支可資佐證，而將
    扣案之海洛因一包送請鑑驗結果，確屬毒品海洛因無訛，亦有法務部調查局鑑定
    通知書一紙附卷可稽，足見被告確有連續施用第一級毒品海洛因及連續施用第二
    級毒品安非他命之行為。又被告曾於九十年間因施用毒品案件，經依臺灣臺中地
    方法院裁定送觀察、勒戒後，認無繼續施用毒品之傾向，於九十年十月四日觀察
    、勒戒執行完畢釋放等情，有高等法院被告全國前案紀錄表及臺灣臺中地方法院
    檢察署刑案執行資料查註紀錄表各一份在卷可稽，是被告本次再連續施用第一級
    及第二級毒品之犯行，應屬五年內再犯。綜上所述，被告之自白與事實相符，足
    以採信，事證明確，被告上開犯行，堪以認定。
二、查被告甲○○連續施用第一級、第二級毒品之犯行，雖部分行為係於毒品危害防
    制條例九十三年一月九日修正公布前所為，然其於九十三年一月九日以後仍連續
    為之，即應依修正後之毒品危害防制條例處斷，尚無新舊法比較之問題。核被告
    甲○○所為，係犯毒品危害防制條例第十條第一項施用第一級毒品罪及同條第二
    項施用第二級毒品罪。其持有毒品海洛因及安非他命之低度行為，應各為施用之
    高度行為所吸收，均不另論罪。又其先後分別多次施用毒品海洛因及安非他命之
    犯行，均時間緊接，分別觸犯構成要件相同之罪名，顯係基於概括犯意反覆為之
    ，皆為連續犯，爰依刑法第五十六條規定，各以一罪論，並均加重其刑。被告自
    九十二年十一月下旬某日起至九十二年十二月十九日止，自九十三年五月二日起
    至九十四年一月二十七日十三時三十分止，連續施用第一級毒品海洛因部分，及
    自九十二年十一月下旬某日起至九十三年四月三十日止，自九十三年五月二日起
    至九十四年一月二十七日十三時三十分止，連續施用第二級毒品安非他命部分，
    雖均未據公訴人起訴，惟與其起訴部分，分別有連續犯之裁判上一罪關係，均為
    起訴效力所及，本院自應併予審究。而其所犯上開二罪間，犯意各別，行為互殊
    ，應分論併罰。
三、原審就被告施用第一級毒品海洛因及第二級毒品安非他命之犯行，以被告罪證明
    確，予以論罪科刑，固非無見。惟查：(1)被告第三次即九十三年八月三十日二十
    二時，在臺中市○區○○路與漢陽街口為警查獲時，另扣得其持有之海洛因一包
    （驗餘淨重○‧九五公克、空包裝重○‧二四公克），原審於事實欄漏未記載，
    容有未洽，(2)移送併案部分及本院審理時被告自白自九十二年十一月下旬某日起
    ，即有施用第一級、第二級毒品部分，原審未及審酌，亦有未合。檢察官上訴指
    摘原判決不當，為有理由，自應由本院予以撤銷改判。爰審酌被告前已有多次施
    用毒品紀錄，經觀察、勒戒後，猶故態復萌，再施用毒品不輟，無視於毒品對於
    自身健康之戕害及國家對於杜絕毒品犯罪之禁令，惡性非輕，及其施用次數，犯
    罪後坦承犯行，已知悔悟等一切情狀，分別量處如主文第二項所示之刑，並定其
    應執行之刑。扣案之海洛因一包（驗餘淨重○‧九五公克、空包裝重○‧二四公
    克），應依毒品危害防制條例第十八條第一項前段規定諭知沒收銷燬之。扣案之
    注射針筒八支，係其所有供施用海洛因所用之物，爰均依刑法第三十八條第一項
    第二款規定，宣告沒收。
據上論斷，應依刑事訴訟法第三百六十九條第一項前段、第三百六十四條、第二百九
十九條第一項前段，毒品危害防制條例第十條第一項、第二項、第十八條第一項前段
，刑法第十一條前段、第五十六條、第五十一條第五款，第三十八條第一項第二款，
判決如主文。
本案經檢察官乙○○到庭執行職務。
中　　　　華　　　　民　　　　國　　九十四　　年 　　六   　月　　八　　日
　　　                              臺灣高等法院臺中分院刑事第十庭
                                          審判長法　官  林  照  明
                                                法　官  吳  重  政
                                                法　官  唐  光  義
右正本證明與原本無異。
施用第一級毒品部分得上訴。
施用第二級毒品部分不得上訴。
如不服本判決應於收受送達後十日內向本院提出上訴書狀，其未敘述上訴之理由者並
得於提起上訴後十日內向本院補提理由書（均須按他造當事人之人數附繕本）。
                                                書記官  王  麗  珍
中　　　　華　　　　民　　　　國　 　九十四　　 年　　六  　月 　十五 　日
                                                                        Ｒ
